【裁判字號】    98,附民,548
【裁判日期】    990310
【裁判案由】    業務侵占
【裁判全文】
臺灣高雄地方法院刑事附帶民事訴訟判決
原      告  甲○○○
訴訟代理人  紀錦龍律師
            孫大昕律師
被      告  乙○○
上列被告因98年度易字第1471號業務侵占案件，經原告提起附帶
民事訴訟，請求損害賠償，本院判決如下：
    主  文
原告之訴及假執行之聲請均駁回。
    事  實
一、原告主張：被告乙○○於民國83年間向第三人賴甫亮承買長
    貿工業股份有限公司（下稱長貿公司）股份後，因資金不足
    ，乃邀集原告甲○○○出資入股長貿公司，原告遂於83年8
    月1 日、84年3 月11日分別匯款新臺幣（下同）180 萬元及
    170 萬元予被告，詎被告取得該2 筆款項後，竟基於為自己
    不法所有之概括犯意，未將該筆款項供作長貿公司營運之用
    而占為己有，致原告受有350 萬元之財產上損失，原告所為
    之侵占、背信犯行，爰依據民法第184 條侵權行為、第179
    條不當得利等規定，請求被告賠償原告所受之損害等語，並
    聲明：（一）被告應給付原告新臺幣350 萬元，及自起訴狀
    繕本送達翌日起至清償日止，按年息百分之5 計算之利息；
    （二）願供擔保，請准予宣告假執行。
二、被告則答辯：被告於83年間向第三人賴甫亮等人以承買股份
    方式，取得長貿公司經營權，原告出資入股長貿公司，所匯
    款項均係用以支付長貿公司買賣之價金或長貿公司營運之資
    金，原告並取得長貿公司之股份，而成為長貿公司之股東，
    原告亦陳稱確實有投資，顯見原告匯款即取得長貿公司股份
    ，該筆款項為成為長貿公司股東之對價，被告自無侵占之侵
    權行為；另原告係於83年8 月1 日、84年3 月11日分別匯款
    180 萬元及170 萬元予被告，且於85年4 月15日對被告提出
    刑事告訴，是原告至遲於85年4 月15日實已知悉損害及賠償
    義務人，卻遲至98年8 月14日始為提起附帶民事訴訟，其請
    求權時效業已完成，故主張時效抗辯等語；並聲明：（一）
    原告之訴及假執行之聲請均駁回；（二）如受不利之判決，
    願供擔保，請准免為假執行。
    理  由
一、按刑事附帶民事訴訟，其刑事部分諭知無罪之判決者，應以
    判決駁回原告之訴，刑事訴訟法第503 條第1 項前段定有明
    文。
二、本件被告乙○○被訴業務侵占一案，業經本院於民國99年3
    月10日以98年度易字第1471號刑事判決諭知無罪在案，揆諸
    前揭說明，自應駁回原告之訴，其假執行聲請，因失所附麗
    ，亦應一併駁回。
據上論斷，應依刑事訴訟法第503條第1項前段，判決如主文。
中    華    民    國    99    年    3     月    10    日
                  刑事第十六庭  審判長法  官  曾逸誠
                                      法  官  林柏壽
                                      法  官  王靖茹
以上正本證明與原本無異。
如不服本判決非對於刑事判決有上訴時不得上訴，並應於送達後
10日內向本院提出上訴狀。
中    華    民    國    99    年    3     月    10    日
                                      書記官  陳鈺甯

司法院資訊處製作；財團法人民間司法改革基金會備份。
